臺灣新竹地方法院交通事件裁定　99年度交聲字第603號
原處分機關　交通部公路總局新竹區監理所新竹市監理站
異　議　人
即受處分人　王家卉
上列異議人即受處分人因違反道路交通管理處罰條例案件，對於
交通部公路總局新竹區監理所新竹市監理站民國99年10月29日竹
監新四字第裁51─B00000000 號違反道路交通管理事件裁決處分
聲明異議，本院裁定如下：
    主  文
原處分撤銷。
王家卉不罰。
    理  由
一、原處分意旨略以：本件異議人即受處分人王家卉於民國99年
    9 月12日凌晨4 時12分許，騎乘車牌號碼992 ─CTZ 號重型
    機車，行經高雄市○○○路與福德三路路段，因有「二輛以
    上汽機車共同違反第1 項之規定於道路上競駛」違規行為，
    遭高雄市政府警察局苓雅分局（下稱原舉發機關）三多路派
    出所員警填製高市警交字第B00000000 號舉發違反道路交通
    管理事件通知單（下稱舉發通知單）當場舉發，異議人於應
    到案日期前向原處分機關提出陳述，經原舉發機關函覆異議
    人前開違規行為屬實，原處分機關認異議人確有「二輛以上
    汽車共同在道路上競駛」違規行為，乃於99年10月29日以竹
    監新四字第裁51─B00000000 號裁決書，依據道路交通管理
    處罰條例第43條第3 項之規定，裁處異議人罰鍰新臺幣3 萬
    元，吊銷駕駛執照，3 年內禁考，並施以道路交通安全講習
    等語。
二、聲明異議意旨略以：異議人即受處分人王家卉確實有於前開
    時間，騎乘車牌號碼992 ─CTZ 號重型機車，行經高雄市○
    ○○路。惟異議人於99年9 月11日晚上應同學邀約前往位在
    高雄市苓雅區○○○路42號3 樓名為LAMP店裡聚會，直至翌
    日即99年9 月12日清晨約4 點多，始離開該處，且騎乘機車
    沿高雄市苓雅區○○○路42號直行後，右轉高雄市○○路由
    西向東方向騎乘，接高雄市○○街左轉返家。異議人並未參
    與飆車，也未與其他車輛在道路上競駛，只是剛好騎乘機車
    行經三多二路路段之際，飆車族從後方騎車超越異議人所騎
    乘機車，異議人當時亦遭受到驚嚇。從而異議人並無舉發單
    所載之違規行為，原處分機關依舉發單所載之違規事實，裁
    罰異議人，顯有錯誤，為此聲明異議等語。
三、按汽車駕駛人，駕駛汽車有：一、在道路上蛇行，或以其他
    危險方式駕車；二、行車速度，超過規定之最高時速60公里
    以上；三、拆除消音器，或以其他方式造成噪音等情形之一
    者，處新臺幣（下同）6 千元以上2 萬4 千元以下罰鍰，並
    當場禁止其駕駛。前項情形因而肇事者，並吊銷其駕駛執照
    。2 輛以上之汽車共同違反第1 項規定，或在道路上競駛、
    競技者，處汽車駕駛人3 萬元以上9 萬元以下罰鍰，並當場
    禁止其駕駛及吊銷其駕駛執照，復應接受道路交通安全講習
    ，道路交通管理處罰條例第43條第1 至3 項、第24條第1 項
    第3 款定有明文。次按，法院受理有關交通事件，準用刑事
    訴訟法之規定，道路交通管理處罰條例第89條前段定有明文
    ，又犯罪事實應依證據認定之，無證據不得認定犯罪事實，
    刑事訴訟法第154 條第2 項亦定有明文，而此規定依前開道
    路交通管理處罰條例第89條前段之規定，於法院受理有關交
    通事件時，自應予以準用。經查：
    (一)異議人即受處分人王家卉於99年9 月12日凌晨4 時12 分
      ，騎乘車牌號碼992 ─CTZ 號重型機車，行經高雄市○○
      ○路與福德三路前，遭高雄市政府警察局苓雅分局三多路
      派出所員警以異議人有「二輛以上汽機車共同違反第1 項
      之規定於道路上競駛」違規行為，填製高市警交字第B000
      00000 號舉發通知單，當場舉發之事實，有舉發通知單在
      卷可稽。
    (二)又依卷附原舉發機關所檢附之監視錄影翻拍照片所示（見
      本院卷第21頁）：1.監視錄影翻拍照片顯示時間：99年12
      月9 日凌晨4 時42分21秒，有一機車組群行經五權路，由
      北往南方向騎乘；2.監視錄影翻拍照片顯示時間：99年12
      月9 日凌晨4 時43分11秒，有一機車組群行經三多二路，
      由西向東騎駛，其中異議人所騎乘車牌號碼992 ─CTZ 號
      重型機車出現在車陣當中，車上駕駛及後座乘客均戴紅色
      安全帽；3.監視錄影翻拍照片顯示時間：99年12月9 日凌
      晨4 時43分23秒，同一機車組群行經三多二路，由西向東
      騎駛，並均已離開監視錄影畫面，其中異議人所騎乘車牌
      號碼992 ─CTZ 號重型機車出現在車陣後方，距離前開車
      陣有數公尺距離；4.監視錄影翻拍照片顯示時間：99年12
      月9 日凌晨4 時46分39秒，有一機車組群車陣行經三多二
      路，由西向東騎駛，未出現異議人所騎乘車牌號碼99─CT
      Z 號重型機車。
    (三)另參以原處分機關轄區三多派出所製作之本件交通違規事
      件車輛監錄動態一覽表（見本院卷第19頁）所示，在其所
      調閱設在林德里、林榮里、福海里、福隆里、朝陽里、林
      靖里監設錄影畫面，前開各里監視錄影畫面中，僅在三多
      一路、三多二路路段有拍攝到異議人所騎乘之機車，其餘
      在五權路路段、三多二路與和平一路東向西路段、英明路
      284 巷口南向北路段、和昌街95號前南向北路段、漢昌街
      21號前北向南路段、武昌與福德三路口南向北路段、三多
      與福德三路口東向西路段、三多二路84號前東向西路段等
      出現一機車組群之路段，均未見異議人所騎稱機車之畫面
      等情以觀，則異議人是否與畫面中所出現之機車組群屬同
      一車陣而有在道路上競駛行為，即有可疑。異議人辯稱只
      是剛好騎乘機車行經三多二路路段，飆車族從後方騎車超
      越異議人所騎乘機車，尚非不可採。況監視錄影畫面所拍
      攝之路段，係屬供公眾通行之道路，不特定之人均可行駛
      於路面，尚難以異議人所騎乘之機車曾經出現在機車組群
      行經之某一路段，遽而推論異議人有舉發單上所載之交通
      違規行為。此外，在無其他積極證據佐證異議人有為前開
      交通違規行為情況下，本院自應為異議人有利之認定，異
      議人前開異議理由，應屬可信。
四、綜上所述，本件異議人並未有舉發通知單所記載之違規行為
    ，原舉發機關逕予製單舉發，原處分機關復依前開舉發通知
    單，對異議人為上開裁罰，尚有未當，本院爰將原處分撤銷
    ，並自為裁定如主文第2 項所示。
五、據上論斷，應依道路交通事件處理辦法第19條，裁定如主文
    。
中    華    民    國    100     年    1   月    26    日
                  交通法庭      法  官    邱玉汝
以上正本證明與原本無異。
如不服本裁定，應於裁定送達後5日內向本院提出抗告狀。
中    華    民    國   100    年    1     月    26    日
                                書記官    田宜芳